臺灣高雄地方法院刑事判決　　　　　　　　　　　　九十三年度交簡上字第七七號
　　上　訴　人　乙○○
　　即　被　告
右列上訴人因過失傷害案件，不服本院交通法庭於中華民國九十三年二月十九日九十
三年度交簡字第一一五號簡易判決（聲請簡易判決處刑案號：九十二年度偵字第二四
三一二號），提起上訴，本院判決如左：
    主  文
原判決撤銷。
乙○○因過失傷害人，處有期徒刑參月，如易科罰金，以參佰元折算壹日。緩刑肆年
。
    事  實
一、乙○○在未考領自小客車駕駛執照之情形下，於民國九十二年九月六日凌晨四時
    許，駕駛車牌號碼Ｅ八─二七四六號自小客車（下稱Ｅ八─二七四六號車），尾
    隨友人汪其泉所駕駛之車牌號碼ＺＥ─六四八六號自小客車（下稱ＺＥ─六四八
    六號車），由ＺＥ─六四八六號車帶領沿高雄縣鳳山市○○路由南往北方向行駛
    前往高速公路，行至高雄縣鳳山市○○路與國泰路口時，乙○○本應注意在市區
    道路行駛，時速不得超過五十公里，且應與前方車輛保持隨時可煞停之距離，並
    應注意車前狀況，隨時採取必要之安全措施，而乙○○在當時亦無不能注意之情
    事，竟疏於注意而以時速六十公里之速度超速行駛，復未與前方之ＺＥ─六四八
    六號車保持隨時可煞停之距離及未注意車前狀況，導致ＺＥ─六四八六號車於上
    開路口停紅燈待左轉時，乙○○所駕之ＺＥ─六四八六號車煞車不及，從後撞及
    ＺＥ─六四八六號車之後方，造成汪其泉因而受有頭部外傷輕微腦震盪及頸部受
    傷等傷害。
二、案經汪其泉訴由臺灣高雄地方法院檢察署檢察官聲請簡易判決處刑。
    理  由
一、訊據被告乙○○對於右揭事實均坦承不諱，核與告訴人汪其泉指訴情節相符，復
    有告訴人之高雄市立小港醫院診斷證明書一份、ＺＥ─六四八六號車之維修明細
    表一份及Ｅ八─二七四六號車之車損相片三幀可稽。按行車速度，依標誌或標線
    之規定，無標誌或線者，在市區道路，時速不得超過五十公里，又汽車在同一車
    道行駛時，除擬超越前車外，後車應與前車之間保持隨時可煞停之距離，且汽車
    行駛時，駕駛人應注意車前狀況，並隨時採取必要之安全措施，道路交通安全規
    則第九十三條第一項第一款、第九十四條第一項、第二項分別定有明文，此為一
    般駕駛人所週知且應注意並確實遵守之事項，被告縱未考領有自小客車駕駛執照
    ，其既為汽車駕駛人，駕車時理應注意上述規定並確實遵守之，且在本件車禍發
    生當時，並未見有何妨礙被告注意之狀況，而依被告之智識、能力，亦未見其有
    何不能注意之情事存在，然被告竟疏於注意而冒然以時速六十公里之速度行駛，
    並因煞車不及而撞及前方停紅燈之Ｅ八─二七四六號，可見被告既超速行駛，復
    在未與前方之Ｅ八─二七四六號車保持隨時可煞停之距離，且亦未注意車前狀況
    隨時採取必要之安全措施之狀況下，始肇生本件車禍，則被告駕駛行為顯有過失
    ，且因該過失造成告訴人受傷之結果，二者間存有相當因果關係，應可認定。本
    件事證明確，被告犯行洵堪認定。
二、核被告所為，係犯刑法第二百八十四條第一項前段之因過失傷害人罪。被告於本
    件車禍發生時，並未考領自小客車駕駛執照，業經本院透過公路監理電子網路系
    統查詢，確認無被告考領得自小客車駕駛執照之資料，有證號查詢汽車駕駛人列
    印表一份可稽，是被告為汽車駕駛人，無駕駛執照駕車，因而致人受傷，應依道
    路交通安全處罰條例第八十六條第一項之規定，加重其刑。原審予以論罪科刑，
    固非無見，惟原審判決漏未依道路交通安全處罰條例第八十六條第一項之規定加
    重其刑，業有未洽，故被告以量刑過重為由提起上訴，固為無理由，然因原判決
    有可議之處，應由本院將原判決撤銷改判。爰審酌被告駕車時本應注意道路交通
    安全規則之相關規定，以維護行車之安全，竟疏於注意肇生本件車禍而致告訴人
    頭部外傷輕微腦震盪及頸部受傷，然念及其犯後尚知坦承犯行，犯後態度堪認良
    好等一切情狀，量處如主文所示之刑，並諭知如易科罰金之折算標準。末查被告
    先前未曾受有期徒刑以上刑之宣告，有臺灣高等法院被告全國前案紀錄表可參，
    素行尚非不良，且被告現須扶養一名未滿一歲之幼子，而丈夫現因案於監獄執行
    中，目前因經濟不好而無力賠償等情，除為被告所陳外，並有被告之全戶戶籍資
    料及被告之夫在監在押資料表可憑，而告訴人之母甲○○（告訴人業已因其他事
    故死亡）亦到庭陳稱：我不會向被告索賠，且若被告家境狀況確實欠佳，亦請予
    以輕判等語，故斟酌被告犯後態度良好，且其目前家境困苦，又係一時疏於注意
    造成車禍，信經本次偵審程序，當知所警惕，而無再犯之虞，本院認前開所宣告
    之刑，以暫不執行為適當，爰併予宣告緩刑四年，以啟自新。
據上論斷，應依刑事訴訟法第四百五十五條之一第三項、第三百六十九條第一項前段
、第二百九十九條第一項前段，道路交通安全處罰條例第八十六條第一項，刑法第二
百八十四條第一項前段、第四十一條第一項前段、第七十四條第一款，罰金罰鍰提高
標準條例第一條前段、第二條，判決如主文。
中      華      民      國    九十三    年      六      月     十八     日
                                        臺灣高雄地方法院交通法庭
                                          審判長法  官    黃仁松
                                                法  官    高思大
                                                法  官    陳威龍
右正本證明與原本無異。
不得上訴。
                                                書記官    張家瑜
中      華      民      國    九十三    年      六      月     十八     日
附錄論罪科刑法條：
刑法第二百八十四條第一項：
因過失傷害人者，處六月以下有期徒刑、拘役或五百元以下罰金，致重傷者，處一年
以下有期徒刑、拘役或五百元以下罰金。
